

HAMADI BAKLOUTI

PROFESSEUR DE MUSIQUE 6 ans d'expertise

expérience dans l'enseignement et le développement de la créativité des élèves. Expert en théorie musicale et pratique instrumentale, j'ai à cœur de transmettre

méthodes aux besoins individuels. agé et innovant, j'utilise les technologies pédagogiques modernes pour enrichir





Hamadi.the.music.therapist@gmail.com



11 rue du Chaignot, 21000 Dijon, France



COMPÉTENCES

- musicale Maîtrise des disciplines musicales (vocabulaire, histoire de la musique, piano,

- Ateliers de création assistée par ordinateur
- Maîtrise Pack Office

OUALITÉS

- ► Aisance relationnelle

- ► Sens de la pédagogie
- ► Travail en équipe

LANGUES



Français : Bilingue Anglais : Bilingue





Arabe: Langue maternelle

CENTRES D'INTÉRÊT

EXPÉRIENCES PROFESSIONNELLES

MONTEUR VIDÉO | ARTWORKS-PROD: FIRST PROD: DIWAN FM: RTCI Octobre 2009 - 2014, Tunisie

PROFESSEUR DE PIANO | CONSERVATOIRE PRIVE AMAL SFAX 2010 - 2016, Tunisie

- Donner des cours en libéral et à domicile
- S'occuper de l'éveil musical et solfège
- TRADUCTEUR | MONSIEUR MOHAMED TOUNSI, TRADUCTEUR CERTIFIÉ 6 mois, Tunisie
 - Arabe en français; Français en anglais

EMPLOYÉ POLYVALENT | 5 FOURCHETTES 1 an et 6 mois: 2017 - mi 2018, Tunisie

- Gérer le stock et la logistique
- Gérer la caisse
- BÉNÉVOLE POLYVALENT | LES RESTOS DU CŒUR

mi 2021 - 4 mois, FRANCE-Dijon

- Tâches administratives différentes (élaborations des mails, standard téléphonique ...)
- Gestion des réseaux sociaux (Facebook, Instagram)
- Contribution à l'amélioration de la maquette front-end du site web

FORMATIONS

2022 - à ce jour → Bachelor DATA IA | CONCEPTEUR DÉVELOPPEUR DE SOLUTIONS DIGITALES Titre de niveau 6/II (équivalent Bac + 3), certification professionnelle enregistrée au RNCP et reconnue par l'État

2015 - 2016 → Formation professionnelle en Audio-Visuel | IINA (Institut International du Numérique et de l'Audio-Visuel)

2015 → Master Recherche en Musique et Musicologie | ISMSF, Tunisie Comparabilité française par FRANCE ÉDUCATION INTERNATIONALE Mention très bien

2006 → Diplôme national de perfectionnement de MusiQue Arabe | Mention bien

STAGES

Stage - Bootcamp, Cheryl Porter (Grande coach de voix reconnue à l'international) mai-iuin 2024: 3 semaines

• 5 méthodes pour l'amélioration des techniques de voix enseignées par **Cheryl Porter**

Stage d'initiation à la Musicothérapie | CHS LA CHARTREUSE



Atelier de formation sous la direction de M. Patrick Bertelon

Stage - École Maternelle de la Petite Enfance

• S'occuper de l'éveil et l'accompagnement musical d'enfants entre 3 et 7 ans

Stage - Orthophoniste

6 mais

- Améliorer les aptitudes cognitives des enfants dyslexiques
- Accompagner l'insertion sociale des enfants autistes à travers l'éveil musical et la musicothérapie active (5 à 10 ans)

Stage - Docteur RIHAB JBELI, Société Tunisienne de Musicothérapie Mai 2017

• Stage de 2 semaines en musicothérapie et autisme

Stage - Studios de FIRST TV

Mars 2017

• Stage d'observation dans le domaine des métiers de l'audio-visuel avec la réalisation de prise de son (micro perche pour un projet de micro-trottoir)

Stage - Ecole Maternelle de la Petite Enfance

• S'occuper de l'éveil et l'accompagnement musical d'enfants entre 3 et 7 ans